臺灣臺北地方法院刑事判決　　　　　　　　　　　　九十三年度訴字第一０五一號
　　公　訴　人　臺灣臺北地方法院檢察署檢察官
　　被　　　告　甲○○
右列被告因毒品危害防制條例案件，經檢察官提起公訴（九十三年度毒偵字第一一四
五、一四四八號），被告於準備程序中就被訴事實為有罪之陳述，經本院合議庭裁定
由獨任法官以簡式審判程序審理，本院判決如左：
    主  文
甲○○連續施用第一級毒品，累犯，處有期徒刑玖月，扣案第二級毒品安非他命殘渣
袋壹包（毛重零點參壹公克、淨重零點零捌公克）、安非他命殘渣罐壹罐（含有安非
他命殘渣）沒收銷燬；安非他命吸食器燈泡、吸管參支均沒收。
    事  實
一、甲○○前因施用第二級毒品安非他命案件，經裁定交付觀察勒戒後，認無繼續施
  　用毒品傾向，經臺灣高等法院於民國（下同）八十七年八月七日以八十七年度上
    易字第三三七一號判決免刑確定，另於八十九年十一月間，再因施用毒品案件，
    經裁定交付強制戒治，並由臺灣臺北地方法院檢察署檢察官提起公訴，經本院判
    處有期徒刑六月確定，於九十一年一月二十七日執行完畢。甲○○仍不思悔改，
    其於五年內，復基於施用第一、二級毒品海洛因、安非他命之概括犯意，自九十
    三年三月二十一日起至同年七月二十七日止，連續在臺北市○○區○○街二八四
    巷二四弄八六號地藏王菩薩廟廁所內，將第一、二級毒品海洛因、安非他命混在
    一起放入吸食器內，以火燒烤方式施用，約每半個月至一個月施用一次。嗣分別
    於九十三年三月二十二日下午二時三十分許，在臺北市○○區○○街一段四八巷
    口，查獲其持有安非他命殘渣袋一包（毛重零點三一公克，淨重零點零八公克）
    。於九十三年七月二十七日晚間十一時三十分許，在臺北市○○區○○街二八四
    巷二四弄八六號地藏王菩薩廟為警查獲，並扣得其所有安非他命殘渣罐一罐（含
    有安非他命殘渣）、安非他命吸食器燈泡、吸管三支、非供犯罪所用針筒含針頭
    三支。
二、案經臺北市政府警察局文山第一分局及信義分局分別報請臺灣臺北地方法院檢察
    署檢察官偵查起訴。甲○○於準備程序中就被訴事實為有罪之陳述，經本院合議
    庭裁定由獨任法官以簡式審判程序審理。
    理  由
一、右開事實，業據被告甲○○於本院審理時坦承不諱，核與被告為警查獲時所採取
    尿液經送鑑驗呈有嗎啡、安非他命陽性反應相符，此有臺灣尖端先進生技醫藥股
    份有限公司出具之濫用藥物檢驗報告附卷可稽，復有扣案安非他命殘渣袋一包、
    安非他命殘渣罐一罐、安非他命吸食器燈泡、吸管三支可供佐證，而扣案安非他
    命殘渣袋一包、殘渣罐一罐確含有安非他命成份，亦有臺北市政府警察局鑑驗通
    知書、信義分局查獲毒品初步鑑驗報告單附卷可稽。又被告前因施用毒品案件，
    先送觀察勒戒後，認無繼續施用毒品之傾向，經臺灣高等法院判決免刑確定，後
    因強制戒治期滿，並經提起公訴，判決有罪確定，有刑事裁定、刑事判決、不起
    訴處分書、聲請簡易判決處刑書在卷可稽。事證明確，被告犯行，堪予認定。
二、核被告所為，係犯毒品危害防制條例第十條第一項及第二項施用第一、二級毒品
    之罪。其施用前後持有第一、二級毒品之低度行為為施用毒品之高度行為所吸收
    ，不另論罪；被告多次施用第一、二級毒品之犯行，時間緊接，觸犯構成犯罪要
    件相同之罪名，顯係基於概括犯意為之，應依連續犯之規定分別論以一罪，並依
    法加重其刑，又被告一施用毒品行為，同時觸犯施用第一、二級毒品罪名，為想
    像競合犯，應依刑法第五十五條從一重施用第一級毒品罪名處斷。公訴人認應予
    分論併罰，容有誤會。又檢察官就犯罪事實一部起訴者，其效力及於全部。刑事
    訴訟法第二百六十七條定有明文，起訴書雖僅就被告九十三年三月二十一日、七
    月二十四日至二十七日施用毒品行為起訴，惟被告其餘施用毒品行為與起訴犯罪
    事實有裁判上一罪之連續犯關係，本院自應併予審酌。被告前因施用第二級毒品
    案件，經本院判處有期徒刑六月確定，於九十一年一月二十七日執行完畢，此有
    臺灣高等法院被告全國前案紀錄表在卷可稽，其受有期徒刑之執行完畢，五年內
    再犯本件有期徒刑以上之罪，為累犯，依法遞加重其刑。爰審酌被告施用毒品戕
    害自身健康、施用毒品時間、次數、嗣後坦承犯行、犯後態度尚佳等一切情狀，
    量處如主文所示之刑。扣案第二級毒品安非他命殘渣袋一包（毛重零點三一公克
    、淨重零點零八公克）、安非他命殘渣罐一罐（含有安非他命殘渣而無從分離）
    ，均依毒品危害防制條例第十八條第一項前段沒收銷燬。安非他命吸食器燈泡、
    吸管三支係被告所有，供犯罪所用之物，依刑法第號三十八條第一項第二款宣告
    沒收。
三、據上論斷，應依刑事訴訟法第二百九十九條第一項前段、第二百七十三條之一第
    一項、毒品危害防制條例第十條第一項、第二項、第十八條第一項前段、刑法第
    十一條、第五十六條、第五十五條、第四十七條、第三十八條第一項第二款，判
    決如主文。
本案經檢察官林宗志到庭執行職務
中　　　華　　　民　　　國  　　九十三　　年　　　九　　　月　   十 　　日
                    臺灣臺北地方法院刑事第十五庭
                                          法  官  薛中興
右正本證明與原本無異。
如不服本判決，應於判決送達後十日內，向本院提出上訴狀。
                                          書記官  王黎輝
中　　　華　　　民　　　國  　　九十三　　年　　　九　　　月　   十 　　日
附錄本件論罪科刑法條全文
毒品危害防制條例第十條
施用第一級毒品者，處六月以上五年以下有期徒刑。
施用第二級毒品者，處三年以下有期徒刑。
